# 新租赁准则

提问人：ll1306 时间：2021-01-25 15:33:02
自 2021 年开始新租赁准则， 2021 年 1 月 1 日至 2024 年 10 月 7 日租赁合同到期，租赁期为 45 个月零 7 天，最后一期 7 天的租赁负债咋计算啊，后续计量按实际利率法怎么按摊销呢，谢谢。

回答人：chenyiwei
按重要性原则简化处理即可。无需单独计算这 7 天的利息。

提问人：Ryan_q 时间：2021-04-10 12:33:08
@chenyiwei，陈版主，有一问题请教，关于适用范围里提及：
承租人：电影、录影、剧本、文稿等版权适用无形资产准则
承租人：知识产权许可适用收入准则（软件及技术、影视和音乐等版权、特许经营权专利权、商标权和其他版权等。）
问：
关于两者版权之间貌似存在重复，如何合理区分是无形资产中规定的版权亦或者是知识产权许可呢？

回答人：chenyiwei
“知识产权许可适用收入准则”是针对授权方（类似于出租人）。被授权方（类似于承租人）的授权项目如果符合资本化条件的，则适用无形资产准则。
对于出租人（授权方）而言，这些项目原本就是确认为无形资产，所以资产端也是适用无形资产准则。
所以不矛盾。

提问人：shaofeiyue 时间：2021-07-02 23:33:09
求助陈版，为什么新租赁准则中有承租人租赁负债的重新计量，却没有出租人应收融资租赁款的重新计量呢？

回答人：chenyiwei
出租人应收融资租赁款的重新计量应适用金融工具确认和计量、债务重组等相关准则，不是新租赁准则的规范范围。

提问人：Echo_123 时间：2021-07-13 20:33:06
陈老师，您好。 1 、在针对某集团公司半年报审阅过程中发现，其多家下属子公司存在不可撤销的经营租赁事项（租赁土地），因而需要自 2021 年1 月 1 日起执行新租赁准则，那么使用权资产在列报时是放在房屋及建筑物还是其他设备，这个列报有没有相关的案例及准则规定。

回答人：chenyiwei
在新租赁准则下的财务报表格式中，“使用权资产”是一个新设的单列项目，不应并入固定资产或无形资产列报。参考：《关于修订印发 2019 年度一般企业财务报表格式的通知》（财会[2019]6号）之附件2“一般企业财务报表格式(适用于已执行新金融准则、新收入准则和新租赁准则的企业)”。

提问人：hiyoamy 时间：2021-08-25 21:33:04
请教陈版：
如甲公司租赁乙公司的办公楼，合同一年一签，预计会每年续签，因为仅知道当年的租金流水，以后年度的租金未明确（逐年按市场价调增），那么在账面如何确认使用权资产，仅根据当年的租金流水确认使用权资产？还是按当前的租金水平在预计租赁期内确认？

回答人：chenyiwei
在合理确定租赁期（当前租赁期满后的预计很可能续租期间也一并纳入）的基础上，可暂时根据对后续期间租金的最佳估计额（如依据不可撤销租赁期内最后一期的租金）予以合理估计，并纳入使用权资产和租赁负债的计量金额中。

提问人：wtbcpa1 时间：2021-09-18 13:18:01
请教陈版：
（一）案例背景A公司为B公司的子公司，B公司为C公司的子公司,B公司为上市公司。A公司的一宗土地原系划拨性质商服用地，使用权已到期，该地块上建设了一个商业综合体；C公司于 2021 年与市规划和自然资源局签订了《国有建设用地使用权出让合同》，取得该宗国有建设用地使用权，出让年期为 40 年。目前，土地相关权证尚在办理过程中。为保证该商业综合体的持续经营，A公司拟向C公司租赁该国有建设用地使用权。C公司本着支持A公司持续健康发展的原则，在尊重历史结合实际的前提下，经友好协商，遵循公允性原则制定土地租赁方案。（二）租赁方案概述（该租赁方案已由B公司公告）
根据拟签订的《国有建设用地使用权租赁协议书》（以下 简称“租赁协议”），主要约定如下： 1 、租赁期：
共分为 2 期租赁，租赁总期限不超过租赁土地的使用年限。根据国家有关法律规定，单期租赁最长期限不超过 20 年，故每期的《国有建设用地使用权租赁合同》以租赁协议为基础，由C公司和A公司双方另行分别签订。第一期： 20 年；第二期： 15 年；第一期租赁期满前三个月内，C公司和A公司双方应完成下一期租赁合同的续签。 2 、定价原则： 2021 年年租金根据资产评估公司以 2020 年 12 月 31 日为评估基准日出具的《评估报告》的年租金 3000 万元收取。从 2022 年起至租赁期末的租金年增长率为 2%。在未发生较大土地政策等变化的前提下，第二期租金年增长率和与第一期保持一致（第二期第一年的租金=第一期最后一年租金*102%）。第二期租赁要素与届时有关法律法规及租赁政策有冲突的，从其规定。 3 、合同的主要条款本次租赁尚未签署正式合同，拟签订的《国有建设用地使用权租赁合同》（以下简称“租赁合同”），主要内容如下：（ 1 ）合同主体：C公司和A公司（ 2 ）租赁标的：土地使用权（ 3 ）租赁期限：自 2021 年 1 月 1 日起至 2040 年 12 月 31 日止。（ 4 ）租赁费用： 2021 年租金为经专审、公示、备案评估后的年租金，即 3000 万元。从 2022 年起，年租金增长率为 2%。（三）客户意见客户内部对新旧租赁准则下各期应确认的费用进行了对比测算，根据计算结果，若将租赁期确定为 20 年，那么在 20 年的范围内，新旧租赁准则下确认的费用总额是一致的，若将租赁期确定为 35 年，那么在前 20 年的范围内，新租赁准则下确认的费用要比旧租赁准则下多3.7亿。客户不希望前 20 年增加这么多的费用，因此想按租赁期20 年来做。但是不确定是否符合新租赁准则的要求。另外，客户认为 20 年到期后，可能该地块的价值会下降，则需要重新评估定价再签后 15 年的合同。因此，目前应该将租赁期限确定为 20 年。 （四）问题
（ 1 ）在上述案例背景下，租赁期的判断应该是 20 年还是 35 年？依据是什么？
（ 2 ）由于每期的《国有建设用地使用权租赁合同》以租赁协议为基础，由C公司和A公司双方另行分别签订，在签订第一期租赁合同时，租赁合同中将租赁期确定为 20 年，不提及第二期的安排，则租赁期是否可按 20 年来做？

回答人：chenyiwei
基于经济实质考虑，只租 20 年是不具有商业合理性的，因此应按剩余土地使用权年限35.5年作为租赁期。不能仅仅因为已签订的合同中不涉及第二期租赁安排即认为可以只考虑该合同约定的 20 年的租赁期。

提问人：wx_6160292c64e2 时间：2021-10-08 08:05:06
请教陈老师，对于正在执行的租赁合同，双方约定由承租人提前支付未来剩余 15 个月的租金 150 万。这种情况下，租赁负债余额和租赁负债-未确认融资费用调整至 0 ，与 150 万的差额调整增加使用权资产的金额吗？？这个属不属于租赁变更，需要调整当期损益租赁费和财务费用吗？？？

回答人：chenyiwei
这种情况属于对租赁负债的条款修改（债务重组），并未扩大或增加租赁的范围，因此不调整使用权资产价值。提前支付的金额与提前支付时点上租赁负债账面价值的差额确认为投资收益（债务重组损益，通常在借方）。

提问人：qj 傲雪凌霜 时间：2021-12-06 17:41:18
陈老师，您好！
有一企业给不在本地工作的职工租赁房屋，每年签订一次合同，租金于签订后一次支付一年租金。企业对不同职级的人员由个人负担的房租不同，剩余由企业负担。本年执行新租赁准则，对这部分租赁应如何核算？如果按新租赁准则计算使用权资产，是按合同先计算使用权资产呢，还是扣除职工个人负担的房租后计算使用权资产 。如果是按合同计算使用权资产，那么收到职工交的房租应如何核算（不能冲减计提的折旧费用吧）。谢谢！

回答人：chenyiwei
使用权资产和租赁负债反映的是本企业与房东之间的交易，因此其计量不考虑日后可向职工收取的租金。
由于租赁的目的是作为职工宿舍，因此使用权资产的折旧应计入职工薪酬费用（非货币性福利），向职工收取的租金冲减管理费用。